Inventaris van het archief van de Nederlands-Indische Spoorwegmaatschappij (NISM), (1842) 1863-1973 (1979)
Nationaal Archief, Den Haag
- BOEKEN EN BROCHURES
  - Onderzoek in hoeverre de smalle spoorwijdte van 1.00-1.10 cm toe te passen zou zijn, door Kool en N.H.Henket., 1870; 746
  - De Spoorweg Semarang-Vorstenlanden, door J.P.de Bordes., 1870; 747
  - Een Spoorwegnet over Java, door J.D.van Herwerden., 1872; 748
  - Enige algemene beschouwingen naar aanleiding van de ontwerp-wet tot aanleg van Spoorwegen op Java., 1872; 749
  - De werken van de spoorweg Semarang-Vorstenlanden., 1872; 750
  - Advies van de commissie voor de Spoorwegen op Java, met bijlagen., 1873; 751
  - Indische Spoorwegen en Europese bankiers., 1873; 752
  - Exploitatiekosten van de Spoorwegen op Java, door J.P.de Bordes., 1874; 753
  - Enige beschouwingen over de Spoorwegen op Java, door T.J.Stieltjes., 1874; 754
  - De Spoorwegwetten van., 1875 - 1924; 755
  - Open brief aan de heer T.J.Stieltjes naar aanleiding van zijn nota van 1874, door M.J.van Bosse., 1875; 756
  - Exploitatiekosten van de Spoorwegen op Java, door J.Groll., 1875; 757
  - Aanleg van Spoorwegen op Java, door J.Groll., 1875; 758
  - Aanleg van Spoorwegen op Java, door T.J.Stieltjes., 1875; 759
  - Enige beschouwingen over de spoorwijdte, door N.H.Henket., 1875; 760
  - De Spoorwegaanleg op Java: particuliere of Staats-spoorwegen?, 1875; 761
  - Een woord over de aanleg van Spoorwegen op Java., 1875; 762
  - De aanleg van Spoorwegen op Java, door J.P.de Bordes., 1876; 763
  - De aanleg van Spoorwegen op Java, door N.H.Henket., 1876; 764
  - De wetsontwerpen tot de aanleg van Spoorwegen op Java, door Mr.M.J.van Bosse., 1877; 765
  - Een woord aan de aandeelhouders van de N.I.S.M. naar aanleiding van voorstellen tot uitbreiding, door J.P.de Bordes., 1877; 766
  - De Spoorwegaanleg op Java:het wetsontwerp tot bekrachtiging van 4 overeenkomsten., 1877; 767
  - De overeenkomsten met de N.I.S.M. en 's landsbelang, door J.Groll., 1877; 768
  - De Spoorweguitbreiding op Java, door L.van Woudrichem-van Vliet., 1878; 769
  - Een nalezing-geen bloemlezing naar aanleiding van het wetsontwerp tot bekrachtiging van 4 overeenkomsten., 1878; 770
  - De Spoorwegtarieven op Java, door A.Baron Sloet van Oldruitenborgh., 1881; 771
  - Concessie-aanvragen voor de aanleg van Spoorwegen, door Jhr.Mr.J.K.W.Quarles van Ufford c.s., 1882; 772
  - Beschouwingen naar aanleiding van de Spoorwegpoklitiek van de Minister, door een ingenieur., 1883; 773
  - Moet voor Nederlandsch-Indië aan het stelsel van Staatsspoorwegen worden vastgehouden?, door K., 1883; 774
  - Financieele studie betreffende de N.I.S.M., door Mr.E.Bergsma., 1883; 775
  - Extension of the Java Railways Company by taking up the concession Semarang-Cheribon, door M.A. Snethlage., 1884; 776
  - Nota over een Stoomtramwegnet in de Soerabaia-delta., 1885; 777
  - Het heden en de toekomst van de Indische Spoorwegen, door J.Sluiter., 1886; 778
  - Particuliere Spoor-en Stoomtramwegen op Java, door R.A.J.Snethlage., 1886; 779
  - Nog eens de Indische Spoorwegen; Staats-of particuliere exploitatie, door J.Sluiter., 1887; 780
  - Locaal-spoorwegdiensten op Java, door J.P.de Bordes., 1888; 781
  - Locaal-spoorwegdiensten op Java, door M.J.van Bosse., 1888; 782
  - Het een en ander over de Spoorwegen op Java, door J.K.Kempees., 1889; 783
  - Enige opmerkingen omtrent een Spoorwegnet op Java, 1889; 784
  - Onze Spoorwegen, hun verleden en hunne toekomst, door Mr.N.D.v.d.Berg., 1890; 785
  - Spoorweg-exploitatie op Java, door J.P.de Bordes., 1891; 786
  - Indische Spoorwegpolitiek, door M.A.Snethlage., 1891; 787
  - Indische ijzeren wegen, door R.A.Eekhout., 1892; 788
  - De opbrengsten van de Staatsspoorwegen op Java, door M.A.Snethlage., 1893; 789
  - Spoorweg-verbinding van Oost- en West Java, door M.A.Snethlage., 1895; 790
  - Le Réseau des chemins de fer de l'ile de Java, par M.A.Snethlage., 1896; 791
  - Spoor-en tramwegen in Nederlandsch-Indië, door J.Th. Gerlings., 1897; 792
  - De derde spoorstaaf op de spoorweg Djokja-Solo, door J.P.de Bordes., 1897; 793
  - Aantekeningen op de concessiën en vergunningen., 1902; 794
  - Nota omtrent de voorwaarden van vergunning voor de lijnen Djokja - Willem I en Goendih - Soerabaia., 1904; 795
  - Staatsexploitatie der Spoorwegen in Nederland, door A.N.T.I., 1905; 796
  - Bescheiden omtrent de Solosche Tramweg Mij., 1905; 797
  - Pro en Contra, betreffende de vraagstukken van Algemeen Belang., 1907; 798
  - Diverse stukken van de gemeenteraad van Semarang betreffende de Spoor-en Tramwegtoestand te Semarang., 1913, 1923; 799
  - Enige beschouwingen over een zeehaven voor Semarang, door I.Scheltema de Heere., 1915; 800
  - De Yerkeers- en in het bijzonder de Spoorwegtoestanden in en om Batavia., 1917; 801
  - Verkenningsverslag nopens Tramplannen in Zuid-west Celebes., 1917; 802
  - Verbetering der Spoorwegtoestanden in en om Soerabaia, deel III., 1917; 803
  - Voorontwerp ener Spoorwegelektrificatie en energievoorziening in de Residentie Batavia, deel I en II, met bijlagen., 1918; 804
  - De geldelijke uitkomsten der Spoor-en tramwegen in Indië., 1922; 805
  - Aantekeningen betreffende de brochure over de geldelijke uitkomsten over 1922, door J.Th.Gerlings., 1923; 806
  - Nota naar aanleiding van de aantekeningen van de heer Gerlings (vorig dossier)., 1924; 807
  - Handleiding ter berekening van de zelfkosten van het vervoer van reizigers en goederen., 1925; 808
  - Catalogus van de Bibliotheek van het Hoofdbureau., 1928; 809
  - Geschiedkundig overzicht van de toepassing der concessie-voorwaarden van de N.I.S.M. van 1917 - 1935, door A.W.E.Weijerman., 810
  - De kinderziekten der N.I.S.M., door S.A.Reitsma., 1941; 811
  - Djawatan Kereta api di Indonesia: Statisik Tahunan., 1950 - 1952; 812
  - Djawatan Kereta api: Rentjana Lima Tahun., 1955 - 1959; 813
  - Staatsexploitatie der Nederlandsche Spoorwegen, door R.W.J.C.v.d.Wall Bake, 814
  - Een Stoomtramweg op Java tussen Semarang en Djoana, met kaart, 815
  - De aanleg van Spoorwegen op Java, door J.P.de Bordes, 816
- AANVULLING 1989.
  - Doorslagen van brieven van de Raad van Beheer aan de vertegenwoordiger-hoofdcommissaris in Bandung., 1946 - 1959.; 817
  - Ingekomen brieven van de vertegenwoordiger - hoofdcommissaris in Bandung., 1946 - 1958.; 818-819
    - 1946 - 1950., 818
    - 1951 - 1958., 819
  - Agenda's op de briefwisseling met de vertegenwoordiger-hoofdcommissaris., 1945-1956.; 820
  - Notulen van vergaderingen van de Raad van Commissarissen, met brieven van de secretaris van de Raad van Beheer., 1953-1956.; 821
  - Ter documentatie verzamelde circulaires en akten betreffende de overdracht van de spoorlijn Batavia-Buitenzorg aan het Nederlandsch-Indische gouvernement., 1867-1891.; 822
  - "Oh-correspondentie" tussen de Raad van Beheer en de ver tegenwoordiger-hoofdcommisaris in Bandung., 1953-1955.; 823
  - Diverse verslagen, bestekken en circulaires, 1929-1960.; 824
  - Correspondentie van de hoofdcommissaris-vertegenwoordiger met de directieleden en ingenieurs Klopper, F.S.M. Koster, Morrees, J. Slim, E.W. Schutte, mr. Visser van IJzendoorn., 1951-1968.; 825
  - Correspondentie van de hoofdcommissaris-vertegenwoordiger met de Vereniging van Neder1andsch-Indische Spoor- en Tramwegmaatschappijen., 1955.; 826
  - Stukken betreffende de opheffing van het kantoor in Bandoeng., 1957.; 827
  - Correspondentie van de hoofdcommissaris-vertegenwoordiger B.W. Colenbrander naar aanleiding van de jaarstukken, 1963-1971.; 828
  - Verslagen van de Stichting Voorzieningsfonds ten behoeve van de Indische ambtenaren der N. I. S. M., 1924-1958; 829
  - Stukken betreffende klachten over de heffing van dubbele belasting op Indische pensioenen., 1972-1973.; 830
  - Verslagen van de Stichting Pensioenfonds van de N.I.S.M., 1897-1973.; 831
  - Verslagen van het ondersteuningsfonds., 1929-1939.; 832
  - Gezamenlijke verslagen van het pensioenfonds en het voorzieningsfonds in likwidatie., 1974-1979.; 833
  - Reglementen van het pensioenfonds, het voorzieningsfonds en het ondersteuningsfonds., 1931-1953.; 834
  - Registers, houdende salarisbeschikkingen van de Raad van Beheer van de N.I.S.M., 1901-1969.; 835-838
    - Nr. 1-74. 1901-1909., 835
    - Nr. 75-185. 1910-1919, jun., 836
    - Nr. 186-292. 1919 jul-1935., 837
    - Nr. 384-409. 1957-1969., 838
      Achterin besluiten van het bestuur van het Pensioenfonds nr. 1-4. 1970-1973.
  - Stukken betreffende de regeling van een claim tot schadevergoeding door Indonesië wegens de nationalisatie van het bedrijf, en de daarbij opgestelde berekeningen., 1958-1971.; 839
    Circulaires van de Ondernemersraad van Indonesië zijn vernietigd.
  - Stukken betreffende de 1ikwidatie van de maatschappij., 1970-1973.; 840
  - Dienstorders, houdende ranglijsten en salarisstaten van beambten. Gedrukt, met nadere aantekeningen., 1936-1946.; 841
  - Band, houdende proces-verbalen door het hoofdbureau in Samarang van "buitengewone voorvallen" tengevolge van het niet nakomen der voorschriften., 1938-1940.; 842
  - Tekeningen, beschrijvingen en rapporten over locomotieven., 1932-1946.; 843
  - Kladaantekeningen van ir. J.C. Jonker over rijtuigen en de spoorwegorganisatie op Java., 1938-1949 en z.j.; 844
  - Concepten van een rapport over de ingebruikneming van een nieuw 3e-klasserijtuig., 1947-1948.; 845
  - Concepten van een rapport over de ingebruikneming van nieuwe goederenwagens., 1947-1948.; 846
  - Archiefstukken van het pensioenfonds., 847-855
    - Correspondentie van de Raad van Toezicht. 1939-1973, 847
    - Correspondentie over de uitbetaling van pensioenen in Semarang. 1968-1976., 848
    - Stukken betreffende een contract met de Vereeniging Pensioenrisico. 1972-1974., 849
    - Notulen van vergaderingen van de Raad van Beheer, circu1aires en correspondentie met de Raad van Toezicht. 1973-1977., 850
    - Financiële correspondentie en diverse staten. 1974-1977., 851
    - Stukken betreffende een contract met Centraal Beheer te Apeldoorn voor de overname van verzekerden, met correspondentie. 1974-1979., 852
    - Ingekomen attestaties de vita van gepensioneerden ten behoeve van Centraal Beheer. 1975-1979., 853
    - Correspondentie over uit te betalen pensioenen. 1973-1979., 854
    - Correspondentie met Supomo in verband met uitbetalingen van het Voorzieningsfonds. 1974-1979., 855
  - Diverse contracten van de N.I.S.M. met het Nederlandsch-Indische goevernement en de Indonesische regering., 1945-1950.; 856
  - Lijst van boeken in de bibliotheek, met afschrift., 1951 en z.j.; 857
  - Stukken betreffende de overdracht van een deel van het archief van de N.I.S.M. aan het Nederlands Economisch-Historisch Archief en vervolgens aan het Algemeen Rijksarchief., 1974.; 858
  - Kaartenbakken houdende administratie van pensioengerechtigde; leden van het Pensioenfonds en het Voorzieningsfonds., 1896-1973.; 859-860
    - Bestanddeel 1, 859
    - Bestanddeel 2, 860
  - Diversen., 1946.; 861